# 集中竞价交易方式持股比例超过5%，可以计入交易性金融资产吗

提问人：解语花艾 时间：2015-01-24 19:08:16
企业通过通过深圳证券交易所集中竞价交易系统增持股份，持有某上市公司股票总额的比例超过5%（均为无限售流通股) ,这样的话持有的这些股票可以计入交易性金融资产吗？

回答人：chenyiwei
考虑： 1 、对该上市公司有无控制、共同控制或重大影响； 2 、有无明确的在短期内出售获利（主要收益来源是买卖差价而不是持有期间的股利）的意图。